臺灣臺南地方法院刑事判決
111年度金訴字第590號
公  訴  人  臺灣臺南地方檢察署檢察官
被      告  陳學凱



選任辯護人  林清堯律師
上列被告因詐欺等案件，經檢察官提起公訴（111年度偵字第831
4號、111年度偵字第11859號、111年度偵字第14791號），嗣被
告於本院準備程序中就被訴事實為有罪之陳述，經本院合議庭裁
定由受命法官獨任進行簡式審判程序，判決如下：
    主  文
陳學凱共同犯刑法第三百三十九條之四第一項第二款之加重詐欺
取財罪，處有期徒刑壹年壹月；又共同犯刑法第三百三十九條之
四第一項第二款之加重詐欺取財罪，處有期徒刑壹年壹月；又共
同犯刑法第三百三十九條之四第一項第二款之加重詐欺取財罪，
處有期徒刑壹年。應執行有期徒刑壹年參月。
陳學凱幫助犯洗錢防制法第十四條第一項之一般洗錢罪，處有期
徒刑貳月，併科罰金新臺幣壹萬元，罰金如易服勞役，以新臺幣
壹仟元折算壹日。
扣案現金新臺幣壹萬元、扣案附表甲編號2所示手機，均沒收。
    事實及理由
一、被告所犯係死刑、無期徒刑、最輕本刑為3年以上有期徒刑
    以外之罪，其於準備程序中就前揭被訴事實為有罪之陳述，
    經法官告知簡式審判程序之旨，並聽取其與公訴人之意見後
    ，本院裁定進行簡式審判程序，合先敘明。 
二、本件犯罪事實及證據均引用附件起訴書，除證據部分補充「
    被告於本院準備程序之自白」，另就附件起訴書犯罪事實欄
    補充更正如下：附件附表二編號3詐騙方法欄應係「可投資
    虛擬貨幣獲利等語」、附件附表二編號1之匯款金額更正為
    「30萬6千元」。
三、論罪科刑
　㈠附件犯罪事實一部分
　　核被告就附件犯罪事實一所為，係犯刑法第30條第1項、第3
    39條第1項之幫助詐欺取財罪，及刑法第30條第1項、洗錢防
    制法第2條第2款、第14條第1項之幫助洗錢罪。被告係以一
    行為提供本案帳戶資料之行為，幫助詐欺集團成員詐騙告訴
    人葉明政、楊博智之財物，係一行為觸犯數個幫助詐欺取財
    罪，為想像競合犯，應依刑法第55條規定從一重處斷。被告
    以單一行為，幫助詐欺告訴人，及幫助隱匿詐欺犯罪所得之
    去向及所在，為想像競合犯，應依刑法第55條前段規定，從
    一重之幫助洗錢罪論處。又按「犯前2條之罪，在偵查或審
    判中自白者，減輕其刑」，洗錢防制法第16條第2項定有明
    文。本件被告於本院審理時對於所犯洗錢防制法第14條第1
    項之罪自白，依首開規定，予以減輕其刑。被告為幫助犯，
    犯罪情節顯較正犯輕微，應依刑法第30條第2項規定，按正
    犯之刑減輕其刑，並依法遞減之。
　㈡附件犯罪事實二部分　　　　
  1.核被告就附件附表二編號3所為，係犯組織犯罪防制條例第3
    條第1項後段之參與犯罪組織罪、洗錢防制法第14條第1項之
    普通洗錢罪、刑法第339條之4第1項第2款之三人以上共同詐
    欺取財罪；其就附件附表二編號1、2所為，均係犯洗錢防制
    法第14條第1項之普通洗錢罪、刑法第339條之4第1項第2款
    之三人以上共同詐欺取財罪。
  2.被告雖未對附件附表二之告訴人施以詐術，而係由同集團不
    詳成員為之，然被告就其負責收取贓款再上繳其他集團成員
    行為，已實際分擔詐騙工作，與同詐欺集團其他成員之間，
    各有分工，具有相互利用之共同犯意，並各自分擔部分犯罪
    行為，應認被告與詐欺集團成員，就本件犯行有犯意聯絡及
    行為分擔，應論以共同正犯。
  3.行為人以一參與詐欺犯罪組織，並分工加重詐欺行為，同時
    觸犯參與犯罪組織罪及加重詐欺取財罪，雖其參與犯罪組織
    之時地與加重詐欺取財之時地，在自然意義上非完全一致，
    然二者仍有部分合致，且犯罪目的單一，依一般社會通念，
    認應評價為一罪方符合刑罰公平原則，應屬想像競合犯，如
    予數罪併罰，反有過度評價之疑，實與人民法律感情不相契
    合。本案被告所犯參與犯罪組織罪、三人以上共同詐欺取財
    罪、洗錢罪部分，或所犯三人以上共同詐欺取財罪、洗錢罪
    部分，各係在同一犯罪決意及計畫下所為行為，雖然時地在
    自然意義上並非完全一致，然仍有部分合致，且犯罪目的單
    一，依一般社會通念，認應評價為一行為方符合刑罰公平原
    則，屬一行為觸犯數罪名之想像競合犯，應依刑法第55條前
    段之規定，各從一重之三人以上共同犯詐欺取財罪處斷。
  4.「犯（洗錢防制法）前2條之罪，在偵查或審判中自白者，
    減輕其刑」，洗錢防制法第16條第2項分別定有明文。然按
    想像競合犯之處斷刑，本質上係「刑之合併」，其所謂從一
    重處斷，乃將想像競合犯組成之評價上數罪，合併為科刑一
    罪，其所對應之刑罰，亦合併其評價上數罪之數法定刑，而
    為一個處斷刑。易言之，想像競合犯侵害數法益者皆成立犯
    罪，論罪時必須輕、重罪併舉論述，同時宣告所犯各罪名，
    包括各罪有無加重、減免其刑之情形，亦應說明論列，量刑
    時併衡酌輕罪部分量刑事由，評價始為充足，然後依刑法第
    55條前段規定「從一重處斷」，非謂對於其餘各罪可置而不
    論。因此，法院決定處斷刑時，雖以其中最重罪名之法定刑
    ，做為裁量之準據，惟於裁量其輕重時，仍應將輕罪合併評
    價在內（最高法院108年度台上字第4405號判決、108年度台
    上大字第3563號裁定意旨參照）。查被告就其加入詐騙集團
    擔任收水、洗錢等事實，業經其於本院審理時均供述詳實、
    坦承犯行，應認被告對一般洗錢等構成要件事實有所自白，
    原應就其所犯一般洗錢罪，依上開規定減輕其刑；惟被告所
    犯一般洗錢罪屬想像競合犯其中之輕罪，亦即被告就本案犯
    行係從一重之加重詐欺取財罪，就被告此部分想像競合輕罪
    得減刑部分，依上開說明，僅由本院於後述依刑法第57條量
    刑時一併衡酌該部分減輕其刑事由。
　5.又刑法處罰之加重詐欺取財罪係侵害個人財產法益之犯罪，
    其罪數計算，依一般社會通念，應以被害人數、被害次數之
    多寡，決定其犯罪之罪數（最高法院110年度台上字第5093
    號、108年度台上字第274號判決意旨參照）；就不同被害人
    所犯之加重詐欺取財行為，受侵害之財產監督權既歸屬各自
    之權利主體，且犯罪時間或空間亦有相當差距，應屬犯意各
    別，行為互殊，而應分論併罰。本件被告所為分別侵害附件
    附表二之告訴人共3人之財產法益，其犯罪時間已有明顯區
    隔，犯意各別，行為互殊，應予分論併罰。　　
  ㈢被告所犯幫助洗錢罪（1次）及三人以上共同詐欺取財罪（3
    次）間，犯意各別，行為互殊，應予分論併罰。至辯護人以
    被告非詐騙集團核心人物，請求依刑法第59條規定減刑云云
    ，然被告於警詢、偵查中均否認犯行，迄至本案起訴後方向
    本院坦承犯行，且其於詐欺集團中擔任第二層收水，並非最
    邊緣之第一層提款車手，故本院認此犯罪情節，尚無「犯罪
    之情狀顯可憫恕」之情形，辯護人此部分聲請，並無理由。
四、爰審酌被告對於重要之金融交易工具未能重視，亦未正視交
    付帳戶可能導致之嚴重後果，將本案帳戶交付陌生人，容任
    他人以該帳戶作為犯罪之工具，本件並造成附件附表一告訴
    人經濟損失，且金錢去向、所在不明，無法追討，犯罪所生
    損害難以填補，又加入詐欺集團擔任收水人，不僅侵害附件
    附表二之告訴人之財產法益，且影響社會治安，實屬不該；
    惟念被告於本院審理時已坦承犯行，兼衡被告於詐欺集團中
    並非擔任最上層主導角色，且已賠償告訴人葉明政、陳宣如
    完畢，有調解筆錄可參，暨其犯罪動機、手段、於本院審理
    時自陳之智識程度及家庭生活狀況、所犯洗錢犯行部分符合
    洗錢防制法第16條第2項減刑要件、無前科等一切情狀，就
    被告所犯各量處如主文所示之刑，及就併科罰金部分諭知易
    服勞役折算標準，及就被告所犯三人以上共同詐欺取財罪部
    分定其應執行之刑，以資懲儆。至辯護人雖請求為緩刑宣告
    云云，然被告尚未與告訴人楊博智、黃依淀、劉啟全和解，
    故本院認不宜為緩刑之宣告，併予敘明。
五、不予宣告強制工作：
　　司法院釋字第812號解釋宣告組織犯罪防制條例第3條第3項
    規定之強制工作係就受處分人之人身自由所為限制，違反憲
    法比例原則及憲法明顯區隔原則之要求，與憲法第8條保障
    人身自由之意旨不符，應自解釋公布之日（即民國110年12
    月10日）起失其效力，是本件即不予宣告強制工作。
六、被告供稱其就本案犯罪所得為新臺幣（下同）4萬元（本院
    卷第196頁）；又被告已賠償告訴人葉明政、陳宣如各2萬元
    、1萬元完畢，有調解筆錄可參；故本院認被告就本案犯罪
    所得應為1萬元（4萬－2萬－1萬＝1萬），應依刑法第38條之1
    第1項沒收。另附表甲編號2所示手機據被告供稱與詐騙集團
    聯繫之用（本院卷第197頁），應依刑法第38條第2項宣告沒
    收。其餘扣案物，本院認無證據證明與本案相關，均不予沒
    收。
據上論斷，應依刑事訴訟法第299條第1項前段、第273條之1第1
項、第310條之2、第454條第2項，判決如主文。　　
本案經檢察官陳奕翔提起公訴，檢察官蘇聖涵到庭執行職務。
中　　華　　民　　國　　111 　年　　9 　　月　　19　　日
　　　　　　　　　刑事第八庭    法　官　郭瓊徽
以上正本證明與原本無異。
如不服本判決應於收受本判決後20日內向本院提出上訴書狀，並
應敘述具體理由。其未敘述上訴理由者，應於上訴期間屆滿後20
日內向本院補提理由書狀（均須按他造當事人之人數附繕本）「
切勿逕送上級法院」。 
　　　　　　　　　　　　　　　　書記官  楊琄琄　　　　
中　　華　　民　　國　　111 　年　　9 　　月　　19　　日
附錄
中華民國刑法第339條
（普通詐欺罪）
意圖為自己或第三人不法之所有，以詐術使人將本人或第三人之
物交付者，處5年以下有期徒刑、拘役或科或併科50萬元以下罰
金。
以前項方法得財產上不法之利益或使第三人得之者，亦同。
前二項之未遂犯罰之。

中華民國刑法第339條之4
犯第339條詐欺罪而有下列情形之一者，處1年以上7年以下有期
徒刑，得併科1百萬元以下罰金：
一、冒用政府機關或公務員名義犯之。
二、三人以上共同犯之。
三、以廣播電視、電子通訊、網際網路或其他媒體等傳播工具，
    對公眾散布而犯之。
前項之未遂犯罰之。

洗錢防制法第14條
有第二條各款所列洗錢行為者，處7年以下有期徒刑，併科新臺
幣5百萬元以下罰金。
前項之未遂犯罰之。
前二項情形，不得科以超過其特定犯罪所定最重本刑之刑。

組織犯罪防制條例第3條
發起、主持、操縱或指揮犯罪組織者，處3年以上10年以下有期
徒刑，得併科新臺幣1億元以下罰金；參與者，處6月以上5年以
下有期徒刑，得併科新臺幣1千萬元以下罰金。但參與情節輕微
者，得減輕或免除其刑。
具公務員或經選舉產生之公職人員之身分，犯前項之罪者，加重
其刑至二分之一。
犯第1項之罪者，應於刑之執行前，令入勞動場所，強制工作，
其期間為3年。
前項之強制工作，準用刑法第90條第2項但書、第3項及第98條第
2項、第3項規定。
以言語、舉動、文字或其他方法，明示或暗示其為犯罪組織之成
員，或與犯罪組織或其成員有關聯，而要求他人為下列行為之一
者，處3年以下有期徒刑，得併科新臺幣3百萬元以下罰金：
一、出售財產、商業組織之出資或股份或放棄經營權。
二、配合辦理都市更新重建之處理程序。
三、購買商品或支付勞務報酬。
四、履行債務或接受債務協商之內容。
前項犯罪組織，不以現存者為必要。
以第5項之行為，使人行無義務之事或妨害其行使權利者，亦同
。
第5項、第7項之未遂犯罰之。

附表甲
編號 扣案物品 1. IPHONE手機1支（含SIM卡，門號：0000000000，IMEI：000000000000000） 2. IPHONE手機1支（IMEI：000000000000000） 3. 台南企銀金融卡1張（0000000000000） 4. 中國信託金融卡1張（000000000000） 5. 中國信託金融卡1張（0000000000000000） 6. 凱基銀行金融卡1張（000000000000） 7. 台北富邦銀行金融卡1張（0000000000000000） 8. 京城銀行存簿1本（000000000000） 9. 邱凱琦中國信託帳號000000000000銀行金融卡1張 10. 邱凱琦中國信託帳號000000000000銀行存簿1本 11. 謝承義華南銀行存簿1本（000000000000） 12. 蕭東哲華南銀行存簿1本（000000000000） 13. 蕭東哲台新銀行帳號00000000000000之金融卡1張 14. 蕭東哲台新銀行帳號00000000000000之存簿1本 15. 邱凱琦身分證1張 16. 邱凱琦健保卡1張 17. 邱凱琦印章2個 18. 蕭文彥之自然人憑證1張 19. 筆記型電腦1台 20. 新臺幣現金40萬元 21. 匯款申請書1張 
【附件】
臺灣臺南地方檢察署檢察官起訴書
                                     111年度偵字第8314號
                                           偵字第11859號
                                           偵字第14791號
　　被　　　告　陳學凱　男　22歲（民國00年00月00日生）
　　　　　　　　　　　　住○○市○○區○○街00巷0號
　　　　　　　　　　　　居臺南市○○區○○路00號A棟4樓3
                       （現於法務部○○○○○○○○羈押
                        中）
　　　　　　　　　　　　國民身分證統一編號：Z000000000號
　　選任辯護人　林清堯律師
上列被告因詐欺等案件，已經偵查終結，認應提起公訴，茲將犯
罪事實及證據並所犯法條分敘如下：
　　　　犯罪事實
一、陳學凱能預見提供金融機構帳戶之存摺、提款卡與密碼供他
    人使用，可能因此遭他人自行或轉由不詳詐欺人士使用供實
    行詐欺取財犯罪，作為詐欺被害人並指示被害人匯入款項之
    用，再將該犯罪所得提取轉出，製造金流斷點，以掩飾犯罪
    所得真正去向而逃避檢警追緝，仍基於容任該結果發生亦不
    違背其本意之幫助詐欺取財與幫助洗錢之不確定故意，於民
    國110年11月間某日，在臺南市○○區○○路00號前，與王鈺欽
    （另行偵辦中）達成合意，由陳學凱以每本新臺幣（下同）
    15萬元之代價向王鈺欽收購其配偶馮如意（涉犯幫助詐欺等
    罪，另為不起訴處分）所申辦之國泰世華銀行帳號000-0000
    00000000號帳戶（下稱國泰世華銀行帳戶）之存摺、金融卡
    （含密碼），陳學凱取得上開國泰世華銀行帳戶資料後，再
    販售給不詳之詐騙集團成員使用，以此方式幫助該不詳人士
    所組成之詐騙集團詐欺取財並掩飾其等因詐欺犯罪所得財物
    之去向，陳學凱因此而獲有1到2萬元之報酬。嗣該詐騙集團
    成員取得上述金融資料後，即意圖為自己不法之所有，基於
    詐欺取財之犯意，分別於附表一詐欺方法欄所示之方式及時
    間，詐欺如附表一所示之葉明政、楊博智，致渠等均陷於錯
    誤，而依指示於如附表一所示之匯款時間，將如附表一所示
    之金額，匯入如附表一所示之游玉如人頭帳戶內，人頭帳戶
    再分別轉帳至馮如意之上開國泰世華銀行帳戶內。嗣因葉明
    政等人發現受騙後報警處理，始查悉上情。
二、陳學凱（Telegram通訊軟體暱稱「刊誌」）於110年10月起
    ，與王文冠（Telegram暱稱「辛普森」）、熊廷悅、李嘉凱
    （王文冠、熊廷悅、李嘉凱等人涉犯詐欺等案件，業經本署
    檢察官以111年度偵字第1933、1934、1935、1936、2811、4
    651、5094號提起公訴），陸續加入通訊軟體飛機（Telegra
    m）暱稱「海底撈」、「FA-華強」及其餘姓名年籍不詳之人
    所組成由三人以上以實施詐術為手段，具有持續性、牟利性
    之結構性詐欺集團犯罪組織，與該詐欺集團成員共同意圖為
    自己不法所有，基於三人以上詐欺取財及隱匿詐欺犯罪所得
    去向、所在之洗錢意思聯絡，由陳學凱擔任第二層收水、王
    文冠依陳學凱指示擔任第一層收水，熊廷悅亦依陳學凱指示
    提供自己申辦之台新銀行（812）00000000000000號帳戶，
    收受自其它車手取得或匯入之款項，且將收取之款項轉交給
    陳學凱；李嘉凱則擔任車手，負責依王文冠指示，持自己申
    辦之第一銀行（007）00000000000號帳戶，至各處金融機構
    提領由該詐欺集團其他成員詐欺所得之贓款或轉匯至其帳戶
    之款項，李嘉凱如為現金取款，則將領取之款項交付給王文
    冠，王文冠與熊廷悅再分別將其等收取之贓款交給陳學凱，
    陳學凱取得贓款後，再往上交給不詳之詐騙集團成員，渠等
    以此方式意圖掩飾或隱匿特定犯罪所得之來源而移轉特定犯罪
    所得。緣上開詐騙集團其它姓名年籍不詳之成員以附表二所
    示之方式詐騙黃依淀、劉啟全、陳宣如等人，致其等均陷於
    錯誤，而依指示於如附表二所示之匯款時間，將如附表二所
    示之金額，匯入如附表二所示之人頭帳戶內，人頭帳戶再分
    別層層轉帳至李嘉凱、熊廷悅之上開帳戶內。嗣熊廷悅再持
    其所有之台新銀行帳戶存摺，於附表二編號3所示時間提領
    帳戶內之金額並交付給王文冠、王文冠再上交給陳學凱，而
    李嘉凱於110年1月10日持其所有之第一銀行帳戶存摺，於提
    領其帳戶內之金額後，當場為警查獲，復經警陸續追查，並
    於111年3月29日16時40分許，持臺灣臺南地方法院法官核發
    之搜索票至陳學凱位於臺南市○○區○○路00號A棟4樓3住處執
    行搜索，當場扣得如附表三所示之物，始查悉上情。
三、案經葉明政訴由基隆市警察局第二分局函轉嘉義市政府警察
    局第一分局、臺南市政府警察局第五分局及臺南市政府警察
    局第一分局報告偵辦。
　　　　證據並所犯法條
一、證據清單及待證事實：
編號 證據名稱 待證事實        卷證出處 犯罪事實欄一、部分     一 被告陳學凱於警詢及本署偵查中之供述 坦承有以每本15萬元之代價向證人王鈺欽收取證人馮如意之國泰世華銀行帳戶，且將收取之帳戶轉賣予詐騙集團上游，並因此獲利1至2萬元之事實。 見111年度偵字第 11859 號卷（警卷第23-29頁、偵卷筆錄）  二 證人王鈺欽於警詢及偵查中具結後之證述 佐證證人王鈺欽有以每本15萬元之代價販售證人馮如意之國泰世華銀行帳戶之存摺、金融卡（含密碼）予被告陳學凱之事實。 1.見111年度偵字第 11859號卷（警卷第9-21頁、偵卷筆錄） 2.見111年度偵字第 13819號卷（警卷第1-4頁） 3.見111年度偵字第 14791號卷（警卷第349-352頁）  三 證人馮如意於警詢及偵查中之證述 佐證證人馮如意有將其申辦之國泰世華銀行帳戶之存摺、金融卡（含密碼）交給證人王鈺欽使用之事實。 1.見111年度偵字第 11859號卷（警卷第 3-8頁） 2.見111年度偵字第 13819號卷（警卷第5-8頁） 3.見111年度偵字第 14791號卷（警卷第373-375頁）  四 ①告訴人葉明政於警詢中   之指訴 ②內政部警政署反詐騙諮詢專線紀錄表、基隆市警察局第二分局深澳坑派出所受理詐騙帳戶通報警示簡便格式表、金融機構聯防機制通報單、告訴人葉明政提出之與詐騙集團成員之對話紀錄及轉帳明細各1份 告訴人葉明政遭詐騙集團成員詐騙，匯款附表編號1所示之金額至中國信託銀行帳號：000-000000000000號（戶名：游玉如）之事實。 見111年度偵字第13819號卷（警卷第9-10頁、32-46頁）  五 ①告訴人楊博智於警詢中   之指訴 ②內政部警政署反詐騙諮詢專線紀錄表、臺南市警察局第五分局開元派出所受理詐騙帳戶通報警示簡便格式表、金融機構聯防機制通報單、告訴人楊博智提出之轉帳明細各1份 告訴人楊博智遭詐騙集團成員詐騙，匯款附表編號2所示之金額至中國信託銀行帳號：000-000000000000號（戶名：游玉如）之事實。 見111年度偵字第11859號卷（警卷第57-181頁  六 中國信託商業銀行股份有限公司111年2月16日中信銀字第111224839038168號函所附之游如玉開戶資料及交易明細1份 1.佐證告訴人葉明政遭詐騙集團成員詐騙， 而匯款如附表編號1所示之金額至人頭帳戶游如玉之中國信託銀行帳戶，並於110年12月23日9時39分轉出至馮如意之國泰世華銀行帳戶之事實。 2.佐證告訴人楊博智遭詐騙集團成員詐騙， 而匯款如附表編號2所示之金額至人頭帳戶游如玉之中國信託銀行帳戶，並於110年12月25日13時3分轉出至馮如意之國泰世華銀行帳戶之事實。 見111年度偵字第13819號卷（警卷第18-31頁）  七 國泰世華商業銀行存匯作業管理部111年3月9日國世存匯作業字第1110034086號函所附之馮如意開戶資料及交易明細1份 1.佐證告訴人葉明政匯入人頭帳戶游如玉內 之款項，有於110年12月23日9時39分轉進馮如意之國泰世華銀行帳戶內，隨即於同日9時43分遭轉出之事實。 2.佐證告訴人楊博智匯入人頭帳戶游如玉內 之款項，有於110年12月25日13時3分轉進馮如意之國泰世華銀行帳戶內，隨即於同日13時36分、14時30分遭轉出之事實。 1.見111年度偵字第 11859號卷（警卷第31-41頁） 2.見111年度偵字第 13819號卷（警卷第12-17頁） 犯罪事實欄二、部分    一 被告陳學凱於警詢及本署偵查中之供述 否認全部犯行，辯稱：我不清楚等語。 見111年度偵字第8314、號卷、111年度偵字第14791號卷（警卷第3-16頁）  二 ①證人王文冠於警詢及偵查中具結後之證述 ②證人王文冠之手機對話 紀錄翻拍照片及路口監視器錄影翻拍畫面   1.證明通訊軟體Telegram暱稱「刊誌」（已遭證人王文冠更改為『破幹機掰人』）之人即是被告陳學凱。 2.證明車手李嘉凱領完贓款之後是交給證人 王文冠，證人王文冠再依照被告陳學凱指示交給被告點收之事實。 4.佐證被告有要求證人王文冠之女友即證人 熊廷悅提供台新銀行帳戶擔任「小車」之事實。 見111年度偵字第8314號卷、111年度偵字第14791號卷（警卷第179-183頁、193-213頁）  三 證人熊廷悅於警詢及偵查中具結後之證述 1.佐證證人王文冠有向證人熊廷悅借用其台新銀行帳戶之事實。 2.證明證人熊廷悅有依指示，於110年12月22日、12月24日提領匯入其台新銀行帳戶之100萬元，提領後，與證人王文冠均至「寓見海」交給被告之事實。 見111年度偵字第8314號卷、111年度偵字第14791號卷（警卷第215-224頁）  四 ①告訴人黃依淀於警詢中之證述 ②臺中市政府警察局霧峰分局國光派出所受理各 類案件紀錄表暨受理案件證明單、金融機構聯防機制通報單、告訴人黃依淀提出之元大銀行國內匯款申請書 佐證告訴人黃依淀有遭詐騙集團成員以「假投資詐騙」為由施用詐術而陷於錯誤，並匯款附表二編號1所示之金額至人頭帳戶鄭駿彬之土地銀行帳戶內之事實。 見111年度偵字第8314號卷、111年度偵字第14791號（警卷第88-99頁）  五 ①告訴人劉啟全於警詢中之證述 ②臺中市政府警察局大雅分局國馬岡派出所受理各類案件紀錄表暨受理案件證明單、內政部警政署反詐騙諮詢專線紀錄表、金融機構聯防機制通報單、告訴人劉啟全提出之大雅區農會匯款申請書 佐證告訴人劉啟全有遭詐騙集團成員以「假投資詐騙」為由施用詐術而陷於錯誤，並匯款附表二編號2所示之金額至人頭帳戶鄭駿彬之土地銀行帳戶內之事實。 見111年度偵字第8314號卷、111年度偵字第14791號（警卷第100-109頁）  六 ①告訴人陳宣如於警詢中之證述 ②內政部警政署反詐騙諮詢專線紀錄表、金融機購量防機制通報單 佐證告訴人陳宣如有遭詐騙集團成員以「假投資詐騙」為由施用詐術而陷於錯誤，並匯款附表二編號3所示之金額至游玉如之人頭帳戶之事實。 見111年度偵字第14791 號卷（警卷第385-393頁）  七 證人李嘉凱之第一銀行帳戶明細 佐證告訴人黃依淀、劉啟全有匯款附表二編號1、2所示之金額至證人李嘉凱之第一銀行帳戶，隨即於同日12時32分遭提領之事實。 見111年度偵字第14791 號卷（警卷第79頁）  八 被告陳學凱扣案之手機內容翻拍照片 佐證被告加入詐騙集團之事實。 111年度偵字第14791號卷（警卷第49-77頁）  九 臺灣臺南地方法院搜索票、臺南市政府警察局第一分局搜索扣押筆錄暨扣案物品目錄表 從被告住處扣得大量現金、非被告所有之他人提款卡7張（已遭警示）、身分證、自然人憑證等事實。 111年度偵字第14791號卷（警卷第19-33頁） 
二、核被告就犯罪事實欄一、部分所為，係犯刑法第30條第1項
    前段、同法第339條第1項之幫助詐欺取財罪嫌，及刑法第30
    條第1項前段、洗錢防制法第14條第1項之幫助洗錢罪嫌。被
    告以一行為，觸犯上開罪嫌，為想像競合犯，請依刑法第55
    條規定，從較重之幫助洗錢罪嫌處斷；另被告就犯罪事實欄
    二、部分所為，係犯組織犯罪防制條例第3條第1項後段之參
    與犯罪組織罪及刑法第339條之4第1項第2款三人以上共同詐
    欺取財罪及洗錢防制法第2條第1款、第14條第1項、第2項之
    一般洗錢罪嫌。被告與王文冠及熊廷悅、「海底撈」及集團
    內其他成年成員，就詐欺取財、洗錢部分，互有犯意聯絡、
    行為分擔，請論以共同正犯。而被告上開犯行，係以一行為
    觸犯加重詐欺取財、參與組織犯罪與洗錢3罪，為想像競合
    犯，請依刑法第55條規定，從一重論以三人以上詐欺取財罪
    處斷。再被告就犯罪事實欄一、二部分，犯意各別，行為互
    殊，請予分論併罰。另被告出售他人帳戶得款1萬至2萬元，
    業據其供承在卷，此為被告犯罪所得，請依刑法第38條之1
    第1項前段、第3項之規定，宣告沒收之，於全部或一部不能
    沒收或不宜執行沒收時，追徵其價額。
三、依刑事訴訟法第251條第1項提起公訴。
　　此　致
臺灣臺南地方法院
中　　華　　民　　國　　111 　年　　7 　　月　　7 　　日
                              檢 察 官 　陳奕翔
本件證明與原本無異
中　　華　　民　　國　　111 　年　　7 　　月　　11　　日
                              書 記 官   陳耀章
所犯法條：
中華民國刑法第30條
（幫助犯及其處罰）
幫助他人實行犯罪行為者，為幫助犯。雖他人不知幫助之情者，
亦同。
幫助犯之處罰，得按正犯之刑減輕之。
中華民國刑法第339條
（普通詐欺罪）
意圖為自己或第三人不法之所有，以詐術使人將本人或第三人之
物交付者，處 5 年以下有期徒刑、拘役或科或併科 50 萬元以
下罰金。
以前項方法得財產上不法之利益或使第三人得之者，亦同。
前二項之未遂犯罰之。
中華民國刑法第339條之4
犯第 339 條詐欺罪而有下列情形之一者，處 1 年以上 7 年以
下有期徒刑，得併科 1 百萬元以下罰金：
一、冒用政府機關或公務員名義犯之。
二、三人以上共同犯之。
三、以廣播電視、電子通訊、網際網路或其他媒體等傳播工具，
    對公眾散布而犯之。
前項之未遂犯罰之。
組織犯罪防制條例第3條
發起、主持、操縱或指揮犯罪組織者，處 3 年以上 10 年以下
有期徒刑，得併科新臺幣 1 億元以下罰金；參與者，處 6 月以
上 5 年以下有期徒刑，得併科新臺幣 1 千萬元以下罰金。但參
與情節輕微者，得減輕或免除其刑。
具公務員或經選舉產生之公職人員之身分，犯前項之罪者，加重
其刑至二分之一。
犯第 1 項之罪者，應於刑之執行前，令入勞動場所，強制工作
，其期間為 3 年。
前項之強制工作，準用刑法第 90 條第 2 項但書、第 3 項及第
98 條第 2 項、第 3 項規定。
以言語、舉動、文字或其他方法，明示或暗示其為犯罪組織之成
員，或與犯罪組織或其成員有關聯，而要求他人為下列行為之一
者，處 3 年以下有期徒刑，得併科新臺幣 3 百萬元以下罰金：
一、出售財產、商業組織之出資或股份或放棄經營權。
二、配合辦理都市更新重建之處理程序。
三、購買商品或支付勞務報酬。
四、履行債務或接受債務協商之內容。
前項犯罪組織，不以現存者為必要。
以第 5 項之行為，使人行無義務之事或妨害其行使權利者，亦
同。
第 5 項、第 7 項之未遂犯罰之。
洗錢防制法第14條
有第二條各款所列洗錢行為者，處 7 年以下有期徒刑，併科新
臺幣 5 百萬元以下罰金。
前項之未遂犯罰之。
前二項情形，不得科以超過其特定犯罪所定最重本刑之刑。
附表一：
編號 告訴人 「詐騙方法」 匯款時間 人頭帳戶 匯款金額（新臺幣） 轉出 時間  轉出金額（新臺幣）  1 葉明政 告訴人葉明政於110年11月15日，接獲詐騙集團來電自稱投顧公司，嗣再以通訊軟體Line聯繫告訴人葉明政，並佯稱：可投資股票獲利等語，致告訴人葉明政陷於錯誤，依對方之指示，匯款右列金額至右列所示之銀行帳戶內，嗣因告訴人葉明政欲取回頭資本金遭封鎖拒絕，始悉受騙。 110年12月23日9時33分 中國信託銀行帳號：000-000000 000000號（戶名：游玉如）→再於110年12月23日9時39分轉匯至馮如意之國泰世華銀行帳戶  4萬8,960元 110年12月23日9時39分 20萬9,880元   2 楊博智 告訴人楊博智於110年10月10日，加入通訊軟體Line暱稱為「林芷萱」之人，嗣「林芷萱」向告訴人楊博智佯稱：可投資股票獲利等語，致告訴人楊博智陷於錯誤，依「林芷萱」之指示，匯款右列金額至右列所示之銀行帳戶內，嗣因告訴人楊博智欲取回投資本金遭各種理由推託拒絕，始悉受騙。 110年12月25日12時55分 中國信託銀行帳號：000-000000 000000號（戶名：游玉如）→再於110年12月25日13時3分轉匯至馮如意之國泰世華銀行帳戶 10萬元 110年12月25日13時3分 21萬6,000元    110年12月25日12時57分  6萬元   
附表二：
編號 告訴人 詐騙方法」 匯款時間 人頭帳戶 匯款金額（新臺幣） 提款或轉帳時間 提領或轉帳金額（新臺幣）   1 黃依淀 告訴人黃依淀於110年9月初透過手機簡訊，加入通訊軟體Line暱稱為「陳茜兒Alice」之人，嗣「陳茜兒Alice」向告訴人佯稱：可幫助投資股票獲利等語，致告訴人陷於錯誤，依「陳茜兒Alice」之指示，匯款右列金額至右列所示之銀行帳戶內，嗣因告訴人欲「出金」取回本金遭各種理由推託拒絕，始悉受騙。 111年1月10日10時45分 土地銀行帳號：000-00000000 0000號（戶名：鄭駿彬）→再轉匯至李嘉凱之第一銀行帳戶 30萬5,000元 111年1月10日12時32分 180萬元（當場為警查獲）  2 劉啟全 告訴人劉啟全於110年10月20日15時13分透過通訊軟體Line暱稱為「陳茜兒Alice」之人，加入「股往金來交流群」群組，嗣詐騙集團成員向告訴人劉啟全佯稱：可投資股票獲利等語，致告訴人陷於錯誤，依對方之指示，匯款右列金額至右列所示之銀行帳戶內，嗣因告訴人欲「出金」取回本金遭各種理由推託拒絕，始悉受騙。 111年1月10日11時27分 土地銀行帳號：000-00000000 0000號（戶名：鄭駿彬）→再轉匯至李嘉凱之第一銀行帳戶 150萬元    3 陳宣如 告訴人陳宣如透過通訊軟體Line加入投資群組，嗣詐騙集團成員向告訴人佯稱：可投資股票獲利等語，致告訴人陷於錯誤，依對方之指示，匯款右列金額至右列所示之銀行帳戶內，嗣因告訴人欲「出金」取回本金遭各種理由推託拒絕，始悉受騙。 110年12月22日9時42分 中國信託銀行帳號000-000000 000000帳戶(戶名：游玉如)→再轉匯至國泰銀行000-00000 0000000（戶名：馮如意）→再轉匯至熊廷悅之台新銀行帳戶 2萬7,200元 110年12月22日 50萬元 
附表三：
編號 扣案物品 數量 1 手機 2支 2 台南企銀金融卡 1張 3 中國信託金融卡 3張 4 台新銀行金融卡 1張 5 凱基銀行金融卡 1張   6  台北富邦銀行金融卡          1張   7    京城銀行存簿          1本   8  中國信託銀行存簿          1本   9    華南銀行存簿          2本  10   台新銀行存簿          1本  11   邱凱婷身分證          1個  12   邱開婷健保卡          1個  13   邱凱婷印章          2個  14   蕭文彥之自然人憑證          1張  15   電腦          1台  16   新臺幣現金          40萬元